sk-SK: Kancelárske potreby > Všeobecné kancelárske potreby > Papierové výrobky > Zápisníky a poznámkové bloky: Denníky; Diáre; Poznámkové bloky; Vreckové zápisníky
nb: Kontormateriell > Generelt kontorutstyr > Papirprodukter > Notisbøker og notisblokker: Journaler; Memoblokker; Notisblokker; Lommenotatbøker
pl: Artykuły biurowe > Artykuły różne > Artykuły papiernicze > Bruliony i notesy: Dzienniki; Karteczki do wyrywania; Notatniki; Notatniki kieszonkowe
vi: Văn phòng phẩm > Văn phòng phẩm thông dụng > Sản phẩm làm bằng giấy > Sổ ghi chép và ghi chú: Nhật ký; Giấy ghi nhớ; Ghi chú; Sổ ghi chép bỏ túi
pt-PT: Materiais de escritório > Consumíveis de escritório gerais > Produtos de papel > Cadernos e blocos de notas: Diários; Blocos de notas; Blocos de anotações; Cadernos de bolso
el: Προμήθειες γραφείου > Γενικά είδη γραφείου > Προϊόντα από χαρτί > Τετράδια & σημειωματάρια: Ημερολόγια; Μπλοκ σημειώσεων; Σημειωματάρια; Τετράδια τσέπης
es: Material de oficina > Productos generales > Productos de papel > Libretas y blocs de notas: Revistas; Cuadernos de notas; Blocs de notas; Libretas de bolsillo
fi: Toimistotarvikkeet > Yleiset toimistotarvikkeet > Paperituotteet > Muistikirjat ja -lehtiöt: Päiväkirjat; Muistilaput; Muistiolehtiöt; Taskukokoiset muistikirjat
it: Forniture per ufficio > Forniture generiche per ufficio > Prodotti di carta > Taccuini e block-notes: Diari; Blocchi promemoria; Taccuini; Taccuini tascabili
da: Kontorforsyning > Generelle forbrugsvarer > Papirvarer > Notesbøger og notesblokke: Dagbøger; Memoblokke; Notesblokke; Lommenotesbøger
pt-BR: Materiais de escritório > Suprimentos em geral > Produtos de papel > Cadernos e blocos: Diários; Blocos de notas; Bloco de anotações; Cadernos de bolso
en: Office Supplies > General Office Supplies > Paper Products > Notebooks & Notepads: Journals; Memo Pads; Notepads; Pocket Notebooks
zh-CN: 办公用品 > 一般办公用品 > 纸制品 > 笔记本/记事本: 期刊; 便签本; 记事本; 袖珍笔记本
lt-LT: Biuro reikmenys > Bendrosios paskirties biuro reikmenys > Popieriaus gaminiai > Užrašų knygelės ir bloknotai: Žurnalai; Atmintinės; Užrašų knygelės; Kišeninės užrašų knygelės
ja: オフィス用品 > 事務用消耗品 > 紙製品 > ノート・メモ帳: 日記帳; メモパッド; メモ帳; ポケットノート
tr: Büro Malzemeleri > Genel Ofis Malzemeleri > Kağıt Ürünleri > Not Defterleri ve Bloknotlar: Günlükler; Bloknotlar; Bloknotlar; Cep Defterleri
cs: Kancelářské potřeby > Obecné kancelářské potřeby > Papírové výrobky > Záznamníky a poznámkové bloky: Deníky; Zápisníky; Poznámkové bloky; Kapesní poznámkové bloky
ko: 사무용품 > 일반 사무용품 > 종이 제품 > 노트/메모지: 일기장; 메모장; 메모지; 휴대용 노트
hu: Irodai kellékek > Általános irodai kellékek > Papírtermékek > Notebookok és jegyzetfüzetek: Folyóiratok; Jegyzettömbök; Jegyzetfüzetek; Zsebjegyzetfüzetek
fr: Fournitures de bureau > Fournitures de bureau générales > Papeterie > Carnets et blocs-notes: Journal; Pense-bêtes; Carnets; Carnets de poche
nl: Kantoorartikelen > Algemene kantoorbenodigdheden > Papierproducten > Notitie- en kladblokken: Dagboeken; Memoblokken; Kladblokken; Zaknotitieblokken
sl-SI: Pisarniški material > Splošni pisarniški material > Papirnati izdelki > Beležnice in zvezki: Dnevniki; Beležke; Zvezki; Žepni zvezki
ru: Товары для офиса и канцтовары > Канцтовары общего назначения > Бумажные изделия > Записные книжки и блокноты: Записные книжки; Отрывные блокноты; Блокноты; Карманные записные книжки
de: Bürobedarf > Schreibwaren > Papierprodukte > Notizbücher & Notizblöcke: Journals; Notizzettel; Notizblöcke; Taschennotizbücher
bg-BG: Офис консумативи > Общи офис консумативи > Хартиени изделия > Тетрадки и бележници: Дневници; Бележници за бележки; Бележници; Джобни тефтери
hr-HR: Uredski materijal > Opći uredski materijal > Proizvodi od papira > Bilježnice i blokovi: Dnevnici; Memorijski blokovi; Blokovi; Džepne bilježnice
th: อุปกรณ์สำนักงาน > อุปกรณ์สำนักงานทั่วไป > ผลิตภัณฑ์กระดาษ > สมุดบันทึกและกระดาษจดบันทึก: สมุดจดบันทึก; แผ่นบันทึก; กระดาษจดบันทึก; สมุดบันทึกพกพา
sv: Kontorsmaterial > Allmänt kontorsmaterial > Pappersprodukter > Anteckningsböcker och anteckningsblock: Journaler; Memoblock; Anteckningsblock; Fickanteckningsböcker
ro-RO: Consumabile de birou > Consumabile generale de birou > Produse din hârtie > Caiete și blocnotes: Jurnale; Carnete; Blocnotes; Carnete pentru notițe
zh-TW: 辦公室用品 > 一般事務用品 > 紙製品 > 筆記本/便條本: 日記; 便條紙; 記事本; 口袋筆記本